【裁判字號】    99,易,1893
【裁判日期】    990908
【裁判案由】    違反保護令等
【裁判全文】
臺灣臺中地方法院刑事判決              99年度易字第1893號
公  訴  人  臺灣臺中地方法院檢察署檢察官
被      告  乙○○
上列被告因違反保護令等案件，經檢察官提起公訴（99年度偵字
第8947號），本院判決如下：
    主    文
乙○○犯違反保護令罪，累犯，處有期徒刑參月，如易科罰金，
以新臺幣壹仟元折算壹日。
    犯罪事實
一、乙○○曾因犯公共危險案件，經本院判處有期徒刑4月確定
    ，於民國97年11月24日執行完畢。乙○○係丙○○之胞兄，
    為二親等之旁系血親，2人間具有家庭暴力防治法第3條第4
    款所定之家庭成員關係。乙○○曾經本院依家庭暴力防治法
    第14條第1項第1款、第2款之規定，於98年12月29日以98年
    度家護字第1543號民事通常保護令裁定，令其不得對丙○○
    實施身體或精神上不法侵害之行為，亦不得對丙○○為騷擾
    之行為，自核發時起生效，並於99年1月4日送達於乙○○。
    詎乙○○明知上開保護令之內容，竟基於違反保護令之犯意
    ，於99年4月11日20時50分許，在位於臺中縣太平市○○路○
    段77號住處飲酒後，以「幹你娘、破雞巴」（臺語發音）等
    穢語辱罵丙○○，對丙○○為騷擾行為，並對丙○○嚇稱「
    要給你死」，另基於接續恐嚇之犯意，對其父甲○嚇稱要將
    其殺害等語，致生危害於丙○○及甲○之安全，而違反前揭
    保護令之裁定。
二、案經甲○、丙○○訴由臺中縣警察局太平分局報告臺灣臺中
    地方法院檢察署檢察官偵查起訴。
    理    由
一、證據能力之判斷：被告以外之人於審判外之陳述雖不符刑事
    訴訟法第159條之1至之4等4條之規定，而經當事人於審判程
    式同意作為證據，法院審酌該言詞陳述或書面陳述作成時之
    情況，認為適當者，亦得為證據，刑事訴訟法第159條之5第
    1項定有明文。其立法意旨在於傳聞證據未經當事人之反對
    詰問予以核實，原則上先予排除。惟若當事人已放棄反對詰
    問權，於審判程式中表明同意該等傳聞證據可作為證據，基
    於尊重當事人對傳聞證據之處分權，及證據資料愈豐富，愈
    有助於真實發見之理念，且強化言詞辯論主義，使訴訟程式
    得以順暢進行，上開傳聞證據亦均具有證據能力。經查，被
    告及檢察官就本院所引用卷內被告以外之人於審判外之陳述
    ，於審判程式均同意作為證據，且本院審酌前開證據資料作
    成時之情況，均無不法之情事，且與待證事實具有關聯性，
    認為適宜作為本案之證據，故均有證據能力。
二、訊據被告乙○○對於上開時間、地點，明知保護令內容，卻
    仍於飲酒後以言詞辱罵騷擾丙○○，並出言恐嚇丙○○、甲
    ○等情均坦承不諱，核與甲○、丙○○於警訊及偵查中所述
    情節大致相符，並有現場照片4張、本院98年度家護字第154
    3號民事通常保護令裁定、送達證書等在卷可為佐證，被告
    犯行應可認定。
三、按所謂「家庭暴力」，係指家庭成員間實施身體或精神上不
    法侵害之行為；所謂「騷擾」，係指任何打擾、警告、嘲弄
    或辱罵他人之言語、動作或製造使人心生畏怖情境之行為，
    家庭暴力防治法第2條第1款、第3款定有明文。查丙○○為
    乙○○之妹妹，為二親等之旁系血親，2人間具有家庭暴力
    防治法第3條第4款所定之家庭成員關係，被告乙○○違反本
    院98年度家護字第1543號「民事通常保護令」，裁定其不得
    對丙○○實施身體或精神不法侵害之行為，不得對丙○○為
    騷擾之行為，有效期間為1年之諭示，顯已違反家庭暴力防
    治法第14條第1項之規定。是核被告乙○○所為，對丙○○
    為辱罵、恐嚇部分，係犯刑法第305條之恐嚇危害安全罪及
    家庭暴力防治法第61條第1款、第2款之違反保護令罪；所為
    恐嚇甲○部分，係犯刑法第305條之恐嚇危害安全罪。被告
    於密接之同一時間、地點，對丙○○、甲○為恐嚇行為，應
    為接續犯。又被告以恐嚇之方式違反上開「通常保護令」，
    應依刑法第55條之想像競合犯關係，從一重之違反保護令罪
    處斷。再被告就上揭違反保護令之辱罵及恐嚇丙○○行為，
    均係於同一時間內違反同一民事通常保護令裁定，而違反家
    庭暴力防治法第61條所規定之第1款、第2款之裁定內容，只
    構成一違反保護令罪。另被告曾因犯公共危險案件，經本院
    判處有期徒刑4月確定，於97年11月24日執行完畢，此有臺
    灣高等法院被告前案紀錄表附卷可稽，其於受徒刑之執行完
    畢後，5年以內故意再犯本件3次有期徒刑以上之罪，為累犯
    ，應依刑法第47條第1項規定加重其刑。
四、本院審酌被告前已有因違反家庭暴力防治法案件，經本院判
    處拘役59日之前科紀錄，本次竟再度為相同類型之犯罪，暨
    本次造成告訴人生活之困擾，被告犯罪後於偵查中未見完全
    承認，犯後態度尚非自始良好等一切情狀，量處如主文所示
    之刑，並諭知易科罰金之折算標準，以示懲儆。
據上論斷，應依刑事訴訟法第299條第1項前段，家庭暴力防治法
第61條第1款、第2款，刑法第11條前段、第305條、第55條、第
47  條第1項、第41條第1項前段，刑法施行法第1條之1，判決如
主文。
中    華    民    國    99    年    9     月    8     日
                  刑事第八庭    法  官  劉國賓
以上正本證明與原本無異。
如不服本判決應於收受判決後10日內向本院提出上訴書狀，並應
敘述具體理由；其未敘述上訴理由者，應於上訴期間屆滿後20日
內向本院補提理由書（均須按他造當事人之人數附繕本）「切勿
逕送上級法院」。
                                書記官  張隆成
中    華    民    國    99    年    9     月    8     日
附錄論罪科刑法條
家庭暴力防治法第61條
違反法院依第 14 條第 1 項、第 16 條第 3 項所為之下列裁定
者，為本法所稱違反保護令罪，處 3 年以下有期徒刑、拘役或
科或併科新臺幣 10 萬元以下罰金：
一、禁止實施家庭暴力。
二、禁止騷擾、接觸、跟蹤、通話、通信或其他非必要之聯絡行
    為。
三、遷出住居所。
四、遠離住居所、工作場所、學校或其他特定場所。
五、完成加害人處遇計畫。
中華民國刑法第305條
以加害生命、身體、自由、名譽、財產之事，恐嚇他人致生危害
於安全者，處 2 年以下有期徒刑、拘役或 3 百元以下罰金。

司法院資訊處製作；財團法人民間司法改革基金會備份。
